【裁判字號】    92,基小,36
【裁判日期】    920305
【裁判案由】    給付管理費
【裁判全文】
臺灣基隆地方法院基隆簡易庭小額民事判決  九十二年度基小字第三六號
    原      告  喜市公寓大廈管理委員會
    法定代理人  丙○○
    訴訟代理人  甲○○
    被      告  乙○○
右當事人間請求給付管理費事件，本院判決如左：
    主      文
被告應給付原告新台幣柒萬壹仟柒佰元，及自民國九十二年二月十九日起至清償日止
，按年息百分之五計算之利息。
訴訟費用新台幣壹仟零肆拾貳元由被告負擔。
本判決得假執行。
    事實及理由要領
一、原告起訴主張其為依法成立並經向主管機關報備之管理委員會，依公寓大廈管理
    條例第十條規定及管理委員會議之決議通過之管理費收費標準，而被告係社區內
    坐落門牌基隆市○○路八五巷一二號七樓之二房屋之所有權人，為社區之區分所
    有權人，而被告自八十七年一月起至九十年十二月止之管理費，已逾二期均未繳
    交，累計積欠管理費七萬七千一百元，經催告仍不給付等語，業經原告提出公寓
    大廈組織報備證明、喜市社區八十七年十月第一次管理委員會會議紀錄、管理費
    欠繳明細表、存證信函為證，被告則辯稱因原告公布之帳目不清，又拒絕被告查
    帳，所以拒絕繳納管理費等情，並提出管委會財務收支損益表一份為證。
二、原告主張前揭事實，業據其提出公寓大廈組織報備證明、喜市社區八十七年十月
    第一次管理委員會會議紀錄、管理費欠繳明細表、存證信函為證，被告對此亦不
    爭執，堪信原告此部分之主張為真實。被告雖抗辯因原告公布之帳目不清，又拒
    絕被告查帳，所以拒絕繳納管理費等情，惟按公寓大廈之公共基金應設專戶儲存
    ，並由管理負責人或管理委員會負責管理，其運用應依區分所有權人會議之決議
    為之，公寓大廈管理條例第十八條第三項定有明文，由此可知公寓大廈之管理費
    等公共基金，係依區分所有權人會議決議之用途作為公寓大廈共同使用，管理委
    員會僅係管理機關，並未取得公共基金之所有權。次按公寓大廈管理委員會之組
    織及選任應於規約中定之；管理委員、主任委員、及管理負責人任期為一年；管
    理委員會應向區分所有權人會議負責，並向其報告會務；而管理負責人、主任委
    員、或管理委員無正當理由未執行區分所有權人會議決議事項者，應由主管機關
    處以罰鍰，同法第二十七條第一項、第二項、第三十六條、第三十八條第五款亦
    規定甚明，管理委員會或管理委員既有執行區分所有權人會議決議事項之責，且
    應向區分所有權人會議負責，倘其執行決議不力、帳目交代不清或有其他違法情
    事，自得以區分所有權人會議之決議加以解任改選、依法訴追、求償或由主管機
    關對其處以罰鍰，至於管理費則係作為公寓大廈共同使用，已如前述，自不得任
    由區分所有權人以管理委員會未善盡管理職責為由拒繳管理費，是被告此項抗辯
    並無理由。
三、按區分所有權人或住戶積欠應繳納之公共基金或應分擔或其他應負擔之費用已逾
    二期或達相當金額，經定相當期間催告仍不給付者，管理負責人或管理委員會得
    訴請法院命其給付應繳之金額及遲延利息，公寓大廈管理條例第二十一條定有明
    文；次按遲延之債務，以支付金錢為標的者，債權人得請求依法定利率計算之遲
    延利息，但約定利率較高者，仍從其約定利率；給付有確定期限者，債務人自期
    限屆滿時起，負遲延責任；給付無確定期限者，債務人於債權人得請求給付時，
    經其催告而未為給付，自受催告時起，負遲延責任，其經債權人起訴，或依督促
    程序送達支付命令者，與催告有同一之效力，民法第二百三十三條第一項、第二
    百二十九條第一項、第二項分別定有明文。從而，原告請求被告給付積欠之管理
    費七萬七千一百元，及自九十二年二月十九日起至清償日止，按年息百分之五計
    算之利息，為有理由，應予准許。
四、本件係依小額訴訟程序為被告敗訴之判決，應依職權宣告假執行。
五、訴訟費用一千零四十二元（裁判費七百八十九元、送達郵費二百五十三元）由被
    告負擔。
中      華      民      國    九十二    年      三      月      五      日
~B臺灣基隆地方法院基隆簡易庭
~B法      官  林李達
右正本證明與原本無異。
對於本件判決如有不服，應於收受送達後二十日內向本院提出上訴書狀，上訴於本院
合議庭，並按他造當事人之人數附具繕本。
當事人之上訴，非以判決違背法令為理由不得為之，上訴狀應記載上訴理由，表明下
列各款事項：
(一)原判決所違背之法令及其具體內容。
(二)依訴訟資料可認為原判決有違背法令之具體事實。
中      華      民      國    九十二    年      三      月      五      日
~B法院書記官  郭廷耀


司法院資訊處製作；財團法人民間司法改革基金會備份。
